臺灣新北地方法院刑事判決
111年度審訴字第304號
公  訴  人  臺灣新北地方檢察署檢察官
被      告  蘇宏民


上列被告因偽證案件，經檢察官提起公訴（110 年度偵字第4500
6 號），本院判決如下：
    主  文
蘇宏民證人，於檢察官偵查時，於案情有重要關係之事項，供前
具結，而為虛偽陳述，處有期徒刑叁月。
    事實及理由
壹、查被告蘇宏民所犯係死刑、無期徒刑、最輕本刑為3 年以上
    有期徒刑以外之罪，被告於準備程序就被訴事實為有罪之陳
    述，經告知簡式審判程序之旨，並聽取其與檢察官之意見後
    ，本院認無不得或不宜改依簡式審判程序進行之處，爰依刑
    事訴訟法第273 條之1 第1 項、第284 條之1 之規定，裁定
    進行簡式審判程序。
貳、本案犯罪事實及證據，除下列事項應予補充、更正外，餘均
    引用附件即檢察官起訴書之記載：
一、補充「被告蘇宏民於111 年4 月28日本院準備程序及審理時
    之自白（參本院卷附當日各該筆錄）」為證據。
二、附件附表編號1 陳述內容欄第6 行所載之「是曾」，應更正
    為「是否」；編號2 陳述內容欄第2 行所載之「10克」，應
    補充為「10公克」。
叁、論罪科刑：
一、核被告所為，係犯刑法第168 條之偽證罪。被告所實行之本
    件犯行，已於本院審理中自白，符合刑法第172 條之規定，
    應予減輕其刑。而被告雖有附件犯罪事實欄一所載之刑事案
    件執行紀錄，更有前次有期徒刑執行完畢之日距離實行本件
    犯行之行為日在5 年內之情形，此觀卷附臺灣高等法院被告
    前案紀錄表之記載自明，素行欠佳，然本院考量其先前係觸
    犯施用毒品案件，在犯罪類型、罪質、侵害法益等面向，難
    認與本件犯行有何關聯，而遍觀檢察官提出之卷附事證，尚
    難遽認就被告所為本件犯行，有何加重其刑之必要性，故不
    再援引累犯規定針對相同素行重複評價並加重其刑。
二、審酌被告係具備一般智識程度及社會歷練之成年人，明知於
    作證時就案情重要事項為虛偽之證言，將對國家司法權運作
    產生重大危害，仍於檢察官訊問時簽立結文後，就與案情具
    有重要關係之事項為虛偽之證言，有妨害司法正義實現之虞
    ，自有不該，兼衡被告有前述有期徒刑執行完畢之素行、教
    育程度、職業、家庭經濟與生活狀況，以及犯後始終坦承犯
    行，態度甚佳等一切情狀，量處如主文所示之刑，以資處罰
    。
肆、本判決係依刑事訴訟法第310 條之2 及第454 條所製作之簡
    化判決，依法僅需記載犯罪事實、證據名稱及應適用之法條
    ，並得以簡略方式為之，如認定之犯罪事實、證據及應適用
    之法條，與檢察官起訴書之記載相同者，得引用之，附此敘
    明。
據上論斷，應依刑事訴訟法第273 條之1 第1 項、第299 條第1
項前段、第310 條之2 、第454 條（本件依刑事判決精簡原則，
僅記載程序法條文），判決如主文。
本案經檢察官彭毓婷偵查起訴，由檢察官陳炎辰到庭執行公訴。
中　　華　　民　　國    111   年 　  5  　月 　 17  　日
                 刑事第二十四庭  法  官　李俊彥   
以上正本證明與原本無異。
如不服本判決，應於判決送達後20日內敘明上訴理由，向本院提
出上訴狀（應附繕本），上訴於臺灣高等法院。其未敘述上訴理
由者，應於上訴期間屆滿後20日內向本院補提理由書「切勿逕送
上級法院」。
                                 書記官  林慈恩
中　　華　　民　　國　  111 　年　   5    月    17    日

附錄本判決論罪之法律條文：
中華民國刑法第168 條
於執行審判職務之公署審判時或於檢察官偵查時，證人、鑑定人
、通譯於案情有重要關係之事項，供前或供後具結，而為虛偽陳
述者，處7 年以下有期徒刑。
--------------------------------------------------------
附件：
臺灣新北地方檢察署檢察官起訴書
                                    110年度偵字第45006號
　　被　　　告　蘇宏民　男　33歲（民國00年0月00日生）
　　　　　　　　　　　　住○○市○○區○○街00○0號3樓
　　　　　　　　　　　　國民身分證統一編號：Z000000000號
上列被告因偽證案件，業經偵查終結，認應提起公訴，茲將犯罪
事實及證據並所犯法條分敘如下：
　　　　　犯罪事實
一、蘇宏民前因施用毒品案件，經臺灣新北地方法院以108年度
    審易字第1445號判決判處有期徒刑4月確定，並於民國108年
    11月7日易科罰金繳納完畢。詎仍不知悔改，明知王威澧於1
    09年7月8日21時17分許，在蘇宏民當時位於新北市板橋區之
    住處樓下，並未販賣第三級毒品愷他命10克予伊，亦明知王
    威澧於109年7月14日4時10分許，在上開地點，並未販賣伊
    含有第二級毒品甲基安非他命及第三、四級毒品硝甲西泮、
    硝西泮等成分之毒品咖啡包15包，竟於109年7月22日9時46
    分許，在本署第一偵查庭，以證人身分具結後，就王威澧有
    無販賣愷他命及毒品咖啡包並收取對價等與案情有重要關係
    事項，為附表所示之虛偽陳述。
二、案經臺灣新北地方法院告發偵辦。
　　　　證據並所犯法條
一、證據清單及待證事實
編號 證據名稱 待證事實 1 被告蘇宏民於偵查中之自白 坦承伊於109年7月22日9時46分許，在臺灣新北地方檢察署第一偵查庭，以證人身分具結後而為附表所示虛偽證述之事實。 2 被告於109年7月22日9時46分許，在本署製作之證人筆錄、結文各1份 全部犯罪事實。 
二、核被告所為，係犯刑法第168條之偽證罪嫌。又被告前有如
    事實欄所載之犯罪科刑及執行情形，有刑案資料查註紀錄表
    在卷可參，其於有期徒刑執行完畢後，5年以內故意再犯本
    件有期徒刑以上之罪，為累犯，請依大法官會議釋字第775
    號解釋之意旨，審酌是否加重其刑。
三、依刑事訴訟法第251條第1項提起公訴。
　  此　致
臺灣新北地方法院
中　　華　　民　　國　 111　　年　　2 　　月　　23　　日
　　　　　　　　　　　　　　　檢　察　官  彭毓婷 
附表：
編號 陳述內容 1 （檢察官問：你是如何跟他買毒品的？）應該是109年7月14日我用微信跟他聯絡，他的微信暱稱好像是小可愛還是小貓咪，我跟他聯絡要用1萬7000或1萬8000元買愷他命10公克，王威澧會開車過來我的戶籍地，在我家樓下交給我毒品，我這次是用匯款給他的，他有報給我1個帳戶，我不確定是曾是他所有的帳戶，是台新銀行的帳戶。 2 （檢察官問：你在警局說109年7月14日用1萬7000元購買愷他命10克，另外用5250元買毒品咖啡包15包，是否正確？）正確。 3 （檢察官問：109年7月8日王威澧提供你台新銀行00000000000000000的帳戶，你有給他1張匯款明細，轉帳1萬7000元，這是做何事？）這是我跟他買愷他命10公克的價錢，那這樣的話109年7月14日我應該是只跟王威澧買毒品咖啡包。 4 (檢察官問：你上述有跟王威澧拿毒品，是直接跟王威澧買，不論他身上有沒有貨，還是跟他合資購買，或他都是轉讓成本價給你？)我就是直接跟他拿毒品，對我來說他就是我買毒品的來源，他跟我說要多少錢我就給他多少錢，我不知道是不是成本價，不是合資購買，也不是他送我的。